# 求助陈版主：关于应付暂估与预付是否需要冲销的问题

提问人：714078831 时间：2023-07-31 15:18:54
公司采购货物需要预付部分货款，计入预付账款，货物收到后暂估入库，期末还尚未结算开具发票，期末预付和应付暂估必须要冲销吗，还是可以同时挂账。

回答人：chenyiwei
针对同一合同的预付和应付暂估一般理解应在抵销后按净额列示。尤其是预付款项在收到对应货物后应及时转销处理。